【裁判字號】    92,易,170
【裁判日期】    920311
【裁判案由】    
【裁判全文】
臺灣彰化地方法院刑事判決                          九十二年度易字第一七號
    公  訴  人  臺灣彰化地方法院檢察署檢察官
    被      告  丁○○
右列被告因竊盜案件，經檢察官提起公訴（九十二年度偵字第四八、一五０號），暨
移送併案審理（九十二年度偵字第一０四八號），本院判決如左：
    主  文
丁○○連續攜帶兇器、毀壞安全設備於夜間侵入住宅竊盜，累犯，處有期徒刑壹年拾
月。
    事  實
一、丁○○曾於民國八十六年間，因違反麻醉藥品管理條例及妨害公務案件，經本院
    分別判處有期徒刑三月、三月，並定應執行有期徒刑五月確定，甫於八十七年十
    一月十日執行完畢。又於九十年間因犯竊盜罪，經本院判處有期徒刑八月確定，
    於九十一年四月九日執行完畢。詎其仍未知悔改，復基於意圖為自己不法所有之
    概括犯意，連續於附表所示時、地，竊取大湖國小、甲○○、丙○○、戊○○、
    鐘家俊、庚○○、己○○保管或所有如附表所示之書籍、行動電話等財物（詳如
    附表），所竊得之物均留供己用。嗣先經辛○○、庚○○報警循線查獲，且於九
    十一年十二月十九日十九時十分許經己○○發現報警處理後，丁○○復自動供出
    如附表編號一、二所示之事實，並帶同警員至其彰化縣社頭鄉○○村○○路○段
    八一七巷十號住處起獲如附表編號一、二所示之書籍，而查悉上情。
二、案經辛○○、庚○○、己○○分別訴由彰化縣警察局田中分局報告臺灣彰化地方
    法院檢察署檢察官偵查起訴，暨移送併案審理。
    理  由
一、右揭如附表編號四、五所示之犯罪事實，業據被告丁○○迭於警詢、偵查中及本
    院調查、審理時坦承不諱，附表所示編號二之犯罪事實，亦據被告於警詢及本院
    審理時坦承在卷，核與被害人甲○○、丙○○、戊○○、庚○○、己○○於警詢
    中指訴失竊情節相符，復有贓物認領保管單五件及查獲現場照片十五張附卷可稽
    ，足認被告此部分之自白與事實相符，堪予採信。另訊據被告固不否認有竊取大
    湖國小所有如附表編號一所示之書籍，惟辯稱：並非於九十一年十二月十五日所
    竊取，而係五年多以前所犯云云，經查：如附表編號一所示之犯罪事實，業據大
    湖國小教導主任乙○○於警詢中指述「該等書籍，確係於九十一年十二月十五日
    在彰化縣埤頭鄉○○村○○路二六０號『大湖國小』二樓圖書室所失竊」等情綦
    詳，且有贓物認領保管單二件附卷可憑，又該失竊書籍係經被告帶同警員至其住
    處起獲乙節，除據被告於警詢中供明外，並有卷附彰化縣警察局田中分局搜索、
    扣押筆錄及扣押物品目錄表等件足資佐證，是被告辯稱犯罪時間應於五年前，與
    事實未符，尚非足採；又被告坦承有於如附表編號三所示之時間、地點竊取被害
    人鐘家俊所有之行動電話一支之事實，惟辯稱：伊並未持起子破壞落地窗，當天
    雖有在行竊地點樓下撿到起子，然因當時門未鎖，伊便直接進入云云，經查：如
    附表編號三所示之犯罪事實，業據被害人鐘家俊於警詢中指述明確，並經證人即
    被告之姐張鳳櫻於警詢中證述「該手機並非家中所有」等語屬實，復有贓物認領
    保管單一件及照片三張在卷可稽，又被告於警詢及偵查中已供明：伊係使用一字
    型起子破壞鋁窗玻璃後進入等語，核與被害人鐘家俊於警詢中所稱：「經清點家
    中財物，發現二樓落地窗被打破一個洞... 」等詞相符，可見被告於警詢、偵查
    中所供上情並非虛構，堪以採信，再者被告所使用之起子，應係質地堅硬之物，
    方足以破壞鋁窗玻璃，倘用以施暴、脅迫、抵抗，依一般社會觀念，應足使人之
    生命、身體、安全受有危害，堪認為兇器。綜上，本件事證明確，被告所犯如附
    表編號所示之各該竊盜犯行，均足認定，應依法論科。
二、核被告丁○○所為，如附表編號一、二、五所示之竊盜事實，係犯刑法第三百二
    十條第一項普通竊盜罪；如附表編號三所示之竊盜事實，係犯刑法第三百二十一
    條第一項第一款、第二款、第三款之攜帶兇器、毀壞安全設備於夜間侵入住宅竊
    盜罪；如附表編號四所示之竊盜事實，係犯刑法第三百二十一條第一項第一款、
    第二款之毀壞安全設備於夜間侵入住宅竊盜罪。又毀壞安全設備而入室行竊，其
    越入行為即屬侵入住宅，已結合於所犯加重竊盜之罪質中，無更行構成侵入住宅
    罪之理（參照最高法院二十七年上字第一八八七號判例意旨）。其先後五次竊盜
    犯行，時間緊接，觸犯構成要件相同之罪，顯係基於概括犯意為之，為連續犯，
    應依刑法第五十六條之規定，論以上述情節較重之攜帶兇器、毀壞安全設備於夜
    間侵入住宅竊盜罪（即附表編號三所示），並加重其刑。又被告丁○○曾於八十
    六年間，因違反麻醉藥品管理條例及妨害公務案件，經本院分別判處有期徒刑三
    月、三月，並定應執行有期徒刑五月確定，甫於八十七年十一月十日執行完畢（
    於翌日即十一日出監）。再於九十年間因犯竊盜罪，經本院判處有期徒刑八月確
    定，於九十一年四月九日執行完畢（於翌日即十日出監），此有臺灣高等法院被
    告全國前案紀錄表及在監在押紀錄表等件在卷可按，其於受有期徒刑之執行完畢
    後，五年以內再犯本件有期徒刑以上之罪，為累犯，應遞加重其刑。另如附表編
    號一、二所示之竊盜犯行，雖未據公訴人起訴，惟與已起訴經論罪部分，有連續
    犯之裁判上一罪關係，並經檢察官移送併辦，本院自得併予審理。爰審酌被告有
    違反麻醉藥品管理條例、竊盜等犯罪前科（參前揭臺灣高等法院被告全國前案紀
    錄表），素行非佳，屢於夜間破壞安全設備進入他人住宅行竊，對於被害人生命
    、身體、財產有極大威脅，且於附表編號三、四之竊盜事實遭查獲並經檢察官訊
    問後，再犯附表編號五之竊盜案件，惡性非輕，暨考量其所竊財物如書籍等價值
    非鉅，及犯後坦承大部分犯行、態度尚佳等一切情狀，量處如主文所示之刑。至
    如附表編號三所示未扣案之起子一支，業據被告否認為其所有，復查無其他證據
    足資證明確為被告所有，爰不予宣告沒收，併此敘明。
據上論斷，應依刑事訴訟法第二百九十九條第一項前段，刑法第五十六條、第三百二
十一條第一項第一款、第二款、第三款、第四十七條，判決如主文。
本案經檢察官唐道發到庭執行職務。
中    華    民    國    九十二      年      三      月      十一        日
                                臺灣彰化地方法院刑事第二庭
                                    審判長法官  林  欽  章
                                    法      官  李  水  源
                                    法      官  郭  麗  萍
右正本證明與原本無異。
如不服本判決，應於判決送達後十日內向本院提出上訴狀( 須附繕本 )。
告訴人或被害人對於判決如有不服具備理由請求檢察官上訴者，其上訴期間之計算係
以檢察官收受判決正本之日期為準。
                                    法院書記官  施  嘉  玫
中    華    民    國    九十二      年      三      月      十一        日
刑法第三百二十一條
犯竊盜罪而有左列情形之一者，處六月以上五年以下有期徒刑：
一、於夜間侵入住宅或有人居住之建築物、船艦或隱匿其內而犯之者。
二、毀越門扇、牆垣或其他安全設備而犯之者。
三、攜帶兇器而犯之者。
附表：
┌─┬─────┬─────┬────┬───┬───────────┐
│編│犯罪時間  │犯罪地點  │犯罪方法│被害人│所  得  財  物        │
│號│          │          │        │      │                      │
├─┼─────┼─────┼────┼───┼───────────┤
│一│九十一年十│彰化縣埤頭│徒手竊取│大湖國│書籍：                │
│  │二月十五日│鄉大湖村大│        │小    │(一)開放的成熟          │
│  │某時      │湖路二六０│        │      │(二)優游任運過生活      │
│  │          │號「大湖國│        │      │(三)動腦成金            │
│  │          │小」二樓圖│        │      │(四)性心理手冊          │
│  │          │書室      │        │      │(五)如何教養霸道的孩子  │
│  │          │          │        │      │(六)生命的展現          │
│  │          │          │        │      │(七)岩石和礦物          │
│  │          │          │        │      │(八)自然教室            │
│  │          │          │        │      │(九)天敵                │
│  │          │          │        │      │(十)果實和種子          │
│  │          │          │        │      │(十一)西洋的戲劇          │
│  │          │          │        │      │(十二)中國的書畫          │
│  │          │          │        │      │(十三)音樂的故事          │
│  │          │          │        │      │(十四)舞蹈的天地          │
│  │          │          │        │      │(十五)海星、海膽和海參    │
├─┼─────┼─────┼────┼───┼───────────┤
│二│九十一年十│彰化縣員林│徒手竊取│甲○○│書籍                  │
│  │二月十六日│鎮○○路二│        │丙○○│(一)哈利波特(甲○○保管)│
│  │上午某時  │段三一三號│        │戊○○│(二)化學課本(丙○○所有)│
│  │          │「國立員林│        │      │(三)生涯規劃作業(同右)  │
│  │          │高級農工職│        │      │(四)計算機概論作業(同右)│
│  │          │業學校」食│        │      │(五)化學作業(戊○○所有)│
│  │          │品加工科一│        │      │(六)音樂課本(同右)      │
│  │          │年甲班教室│        │      │(七)軍訓課本(同右)      │
│  │          │          │        │      │(八)生物課本(同右)      │
│  │          │          │        │      │(九)農業概論作業(同右)  │
│  │          │          │        │      │(十)生物作業簿(同右)    │
├─┼─────┼─────┼────┼───┼───────────┤
│三│九十一年十│彰化縣田中│持不詳之│辛○○│摩托羅拉行動電話一支。│
│  │二月十七日│鎮○○路三│人所有之│      │（價值約新臺幣二千元）│
│  │凌晨四時許│段四九三巷│起子一支│      │                      │
│  │（夜間）  │四八號    │(未扣案)│      │                      │
│  │          │          │破壞落地│      │                      │
│  │          │          │窗之安全│      │                      │
│  │          │          │設備後，│      │                      │
│  │          │          │侵入住宅│      │                      │
│  │          │          │內竊取  │      │                      │
│  │          │          │        │      │                      │
├─┼─────┼─────┼────┼───┼───────────┤
│四│九十一年十│彰化縣社頭│徒手破壞│庚○○│摩托羅拉行動電話一支、│
│  │二月十八日│鄉仁雅村中│該處二樓│      │玉手鐲一只、手錶三支、│
│  │十九時三十│山路一段二│鐵窗鐵條│      │項鍊墜子二只。        │
│  │分許（夜間│二九巷十三│之安全設│      │                      │
│  │）        │號        │備後，侵│      │                      │
│  │          │          │入住宅內│      │                      │
│  │          │          │竊取    │      │                      │
├─┼─────┼─────┼────┼───┼───────────┤
│五│九十一年十│彰化縣社頭│該車鑰匙│己○○│車號ＫＰＷ─二六七號重│
│  │二月十九日│鄉○○路平│未取下，│      │型機車一部。          │
│  │十九時許  │交道旁空地│徒手竊取│      │                      │
│  │          │          │        │      │                      │
└─┴─────┴─────┴────┴───┴───────────┘


司法院資訊處製作；財團法人民間司法改革基金會備份。
